pt-BR: Artigos esportivos > Atividades ao ar livre > Acampamento e caminhada > Barracas: Barracas tipo Bell; Sacos bivaque e abrigos contra tempestades; Bangalôs; Cúpulas; Barracas de grupo; Barracas iglu; Barracas pop-up; Barracas pirâmide; Barracas canadense; Barracas de teto; Barracas vela; Tendas com tela e abrigos; Barracas tipo Tipi; Barracas com túnel; Barracas Vis-à-Vis
ru: Спортивные товары > Активный отдых на открытом воздухе > Кемпинги и походы > Палатки: Палатки-колоколы; Бивуачные мешки и штормовые укрытия; Палатки-бунгало; Купольные палатки; Многоместные палатки; Палатки-полусферы; Самораскладывающиеся палатки; Шатровые палатки; Двухскатные палатки; Автомобильные палатки на крышу; Туристические тенты; Шатры и тенты с москитной сеткой; Палатки-типи; Туннельные палатки; Палатки с тамбуром посередине
da: Sportsartikler > Friluftsliv > Camping og vandreture > Telte: Klokketelte; Bivuakposer og stormsheltere; Bungalows; Kupler; Gruppetelte; Iglotelte; Fold-ud-telte; Pyramidetelte; Ridge-telte; Tagtelte; Sejltelte; Myggetelte og pavilloner; Tipi-telte; Tunneltelte; Vis-a-vis-telte
it: Articoli sportivi > Ricreazione outdoor > Campeggio e trekking > Tende: Tende a campana; Sacchi da bivacco e ripari di emergenza; Bungalow; Cupole; Tende di gruppo; Tende igloo; Tende automatiche; Tende a piramide; Tende canadesi; Tende da tetto; Tende a vela; Gazebo con zanzariera e ripari; Tende tipi; Tende a tunnel; Tende vis-a-vis
es: Equipamiento deportivo > Actividades al aire libre > Camping y senderismo > Tiendas de campaña: Tiendas de campaña tipo campana; Fundas vivac y refugios para tormentas; Bungalows; Cúpulas; Tiendas para grupos; Tiendas de campaña iglú; Tiendas desplegables; Tiendas pirámide; Tiendas de campaña Ridge; Tiendas de campaña de techo; Tiendas de vela; Cenadores con mosquitero y refugios; Tiendas de campaña tipo tipi; Tiendas túnel; Tiendas vis a vis
ko: 스포츠용품 > 야외 레크레이션 > 캠핑/하이킹 > 텐트: 벨 텐트; 비비 색 및 스톰 셸터; 방갈로; 돔; 단체용 텐트; 이글루 텐트; 원터치 텐트; 피라미드 텐트; 릿지 텐트; 루프탑 텐트; 그늘막 텐트; 스크린 하우스 및 셸터; 티피 텐트; 터널 텐트; 대형 텐트
ro-RO: Articole sportive > Recreere în aer liber > Camping și drumeții > Corturi: Corturi circulare; Saci bivuac și adăposturi de furtună; Bungalouri; Domuri; Corturi pentru grupuri; Corturi tip iglu; Corturi pop-up; Corturi piramidale; Corturi cu acoperiș; Corturi pentru plafonul mașinii; Corturi tip velă; Adăposturi cu plase anti-insecte; Corturi tipi; Corturi tip tunel; Corturi față în față
tr: Spor Malzemeleri > Açık Hava Etkinlikleri > Kampçılık ve Doğa Yürüyüşü > Çadırlar: Çan çadırlar; Bivak torbaları ve fırtına barınakları; Bungalovlar; Kubbeler; Grup Çadırları; Iglo Çadırları; Açılır Çadırlar; Piramit Çadırları; Sırt Çadırları; Araç üstü çadırlar; Yelken Çadırları; Sineklikli çardaklar ve barınaklar; Tipi çadırlar; Tünel Çadırları; Karşılıklı Çadırlar
cs: Sportovní potřeby > Outdoorové aktivity > Kempování a turistika > Stany: Zvonové stany; Žďárského vaky a nouzové přístřešky; Bungalovy; Kopulové stany; Skupinové stany; Stany Igloo; Samorozkládací stany; Pyramidové stany; Áčkové stany; Střešní stany; Párty stany; Moskytiérové stany a přístřešky; Stany typu týpí; Tunelové stany; Stany s konstrukcí Vis-a-vis
th: อุปกรณ์กีฬา > สันทนาการกลางแจ้ง > การตั้งแคมป์และเดินเขา > เต็นท์: เต็นท์ทรงระฆัง; ถุงนอนบิววี่และเต็นท์หลบภัยพายุ; บังกะโล; โดม; เต็นท์กลุ่ม; เต็นท์อิกลู; เต็นท์ป๊อปอัพ; เต็นท์พีระมิด; เต็นท์สันโค้ง; เต็นท์หลังคารถ; เต็นท์ผ้าใบ; เต็นท์มุ้งและเพิงกันแดด; เต็นท์กระโจมทิปิ; เต็นท์อุโมงค์; เต็นท์แบบสองข้างหันหน้าเข้าหากัน
vi: Dụng cụ thể thao > Giải trí ngoài trời > Cắm trại & Đi bộ đường dài > Lều: Lều chuông; Túi ngủ bivy và lều tránh bão; Nhà gỗ một tầng; Mái vòm; Lều nhóm; Lều tuyết; Lều tự bung; Lều kim tự tháp; Lều chữ A; Lều nóc ô tô; Lều buồm; Nhà lưới và rạp che; Lều Tipi; Lều dạng đường hầm; Lều đôi
bg-BG: Спортни стоки > Спортни занимания на открито > Къмпинг и туризъм > Палатки: Палатки тип „камбана“; Чували за бивакуване и заслони за буря; Бунгала; Куполи; Групови палатки; Палатки тип „иглу“; Саморазгъващи се палатки; Палатки пирамиди; Военни палатки; Палатки на покрив; Шатри; Мрежести навеси и заслони; Типи палатки; Тунелни палатки; Палатки с две спални
nb: Sportsutstyr > Friluftsliv > Camping og fjellvandring > Telt: Klokketelt; Bivuakksekker og vindsekker; Bungalower; Domer; Gruppetelt; Iglootelt; Pop-Up-telt; Pyramidetelt; Ridgetelt; Taktelt; Seiltelt; Nettingtelt og overbygg; Tipitelt; Tunneltelt; Vis-A-Vis-telt
sv: Sportartiklar > Utomhusaktiviteter > Camping, vandring och backpacking > Tält: Klocktält; Bivacksäckar och stormskydd; Bungalower; Kupoler; Grupptält; Iglootält; Pop-up-tält; Pyramidtält; Campingtält; Taktält; Segeltält; Myggtält och vindskydd; Tältkåtor; Tunneltält; Vis-a-vis-tält
en: Sporting Goods > Outdoor Recreation > Camping & Hiking > Tents: Bell Tents; Bivy Sacks & Storm Shelters; Bungalows; Domes; Group Tents; Igloo Tents; Pop-Up Tents; Pyramid Tents; Ridge Tents; Rooftop Tents; Sail Tents; Screen Houses & Shelters; Tipi Tents; Tunnel Tents; Vis-A-Vis Tents
de: Sportartikel > Outdoor-Aktivitäten > Camping & Wandern > Zelte: Rundzelte; Biwaksäcke & Sturmunterstände; Bungalows; Kuppeln; Gruppenzelte; Igluzelte; Pop-up-Zelte; Pyramidenzelte; Firstzelte; Dachzelte; Segelzelte; Pavillons & Unterstände; Tipi-Zelte; Tunnelzelte; Vis-A-Vis-Zelte
hr-HR: Sportska oprema > Rekreacija na otvorenom > Kampiranje i planinarenje > Šatori: Zvonasti šatori; Bivak vreće i skloništa od oluje; Bungalovi; Kupole; Grupni šatori; Iglu Šatori; Skočni šatori; Piramidalni šatori; Ridge šatori; Krovni šatori; Jedreni šatori; Kućice i skloništa sa zaštitnom mrežicom; Tipi šatori; Tunelski šatori; Obiteljski šatori
lt-LT: Sporto prekės > Poilsis lauke > Stovyklavimas ir žygiai > Palapinės: Varpinės palapinės; Bivy maišai ir audros pastogės; Bungalai; Kupolai; Grupinės palapinės; Iglu tipo palapinės; Pasistatančios palapinės; Piramidinės palapinės; Dvišlaitės palapinės; Stogo palapinės; Atviros palapinės; Tinkleliniai paviljonai ir pastogės; Tipi palapinės; Tunelinės palapinės; Palapinės su miegamosiomis vietomis šonuose
sl-SI: Športna oprema > Rekreacija na prostem > Kampiranje in pohodništvo > Šotori: Bell šotori; Bivak vreče in zavetja pred nevihto; Bungalovi; Kupole; Šotori za več oseb; Iglu šotori; Hitro postavljivi šotori; Piramidni šotori; Šotori z grebenom; Strešni šotori; Šotori v obliki jadra; Mrežasti paviljoni in zavetja; Tipi šotori; Tunelski šotori; Šotori z nasprotnimi spalnimi prostori
hu: Sportszerek > Szabadtéri kikapcsolódás > Kemping és túrázás > Sátrak: Harangsátrak; Bivakzsákok és viharmenedékek; Bungalók; Kupolák; Csoportos sátrak; Iglusátrak; Felugró sátrak; Piramissátrak; Síksátrak; Tetősátrak; Vitorlás sátrak; Szúnyoghálós pavilonok és menedékek; Tipi sátrak; Alagútsátrak; Vis-A-Vis sátrak
el: Αθλητικά είδη > Υπαίθριες δραστηριότητες αναψυχής > Κατασκήνωση & πεζοπορία > Σκηνές: Σκηνές Bell; Σάκοι Bivy και σκηνές καταφυγίου; Μπανγκαλόου; Θολωτές σκηνές; Σκηνές για ομάδες; Σκηνές τύπου ιγκλού; Αυτόματες σκηνές; Σκηνές τύπου πυραμίδας; Σκηνές με κορυφογραμμή; Σκηνές οροφής; Σκηνές ιστίων; Σκηνές με σήτα και σκίαστρα; Σκηνές Tipi; Σκηνές σήραγγας; Σκηνές τύπου Vis-A-Vis
fi: Urheilutarvikkeet > Ulkoharrasteet > Retkeily ja vaellus > Teltat: Kelloteltat; Bivy-pussit ja hätäsuojat; Bungalowit; Kuvut; Ryhmäteltat; Igluteltat; Pop-up-teltat; Pyramiditeltat; Harjateltat; Kattoteltat; Purjeteltat; Verkkoteltat ja katokset; Tiipiit; Tunneliteltat; Moneen osaan jaetut teltat
ja: スポーツ用品 > 屋外レクリエーション > キャンプ ・ハイキング > テント: ベルテント; ビビィサック・ストームシェルター; バンガロー; ドーム; グループテント; イグルーテント; ポップアップテント; ピラミッドテント; リッジテント; ルーフトップテント; セイルテント; スクリーンハウス・シェルター; ティピテント; トンネルテント; Vis-A-Visテント
zh-TW: 體育用品 > 室外休閒 > 露營和健行 > 帳篷: 鐘型帳篷; 露宿袋與避難帳; 屋形; 圓頂; 多人帳篷; 冰屋帳篷; 快搭帳篷; 塔形帳篷; 屋脊帳篷; 車頂帳; 三角帳篷; 網帳與遮陽帳; 印地安帳篷; 隧道帳篷; 客廳帳篷
fr: Équipements sportifs > Loisirs de plein air > Camping et randonnée > Tentes: Tentes cloches; Sacs de bivouac et abris de survie; Bungalows; Dômes; Tentes de groupe; Tentes igloo; Tentes dépliables; Tentes pyramidales; Tentes canadienne; Tentes de toit; Tentes à voile; Tentes moustiquaires et abris; Tentes tipis; Tentes tunnels; Tentes vis-à-vis
nl: Sportartikelen > Buitenrecreatie > Kamperen en wandelen > Tenten: Belltenten; Bivakzakken en stormschuilplaatsen; Bungalows; Koepels; Groepstenten; Iglotenten; Pop-uptenten; Piramidetenten; Noktenten; Daktenten; Zeiltenten; Gaastenten en schuiltenten; Tipitenten; Tunneltenten; Vis-a-vistenten
pt-PT: Artigos de desporto > Atividades recreativas no exterior > Campismo e caminhada > Tendas: Tendas sino; Sacos de bivaque e abrigos de tempestade; Bangalôs; Cúpulas; Tendas de grupo; Tendas iglu; Tendas pop-up; Tendas em pirâmide; Tendas ridge; Tendas de tejadilho; Tendas de vela; Tendas de rede e abrigos; Tendas tipi; Tendas em túnel; Tendas vis-a-vis
pl: Sprzęt sportowy > Rekreacja na świeżym powietrzu > Camping i chodzenie po górach > Namioty: Namioty typu bell; Płachty biwakowe i namioty ratunkowe; Bungalowy; Kopuły; Namioty grupowe; Namioty igloo; Namioty typu pop-up; Namioty piramidowe; Namioty dzwonkowe; Namioty dachowe; Namioty żaglowe; Namioty z moskitierą i zadaszenia; Namioty tipi; Namioty tunelowe; Namioty dwusypialniowe
sk-SK: Športový tovar > Exteriérové rekreakčné športy > Kempovanie a turistika > Stany: Zvonové stany; Bivakovacie vrecia a prístrešky proti búrke; Bungalovy; Kopule; Skupinové stany; Iglu stany; Vystreľovacie stany; Pyramídové stany; Klasické stany; Strešné stany; Plachtové stany; Clony a prístrešky; Stany típí; Tunelové stany; Vis-A-Vis stany
zh-CN: 体育用品 > 户外休闲 > 野营与远足 > 帐篷: 钟形帐篷; 露宿袋与防风帐; 平顶帐篷; 圆顶帐篷; 家庭帐篷; 冰屋帐篷; 弹出式帐篷; 金字塔形帐篷; 山脊形帐篷; 车顶帐篷; 帆形帐篷; 纱帐与凉亭帐; 印第安帐篷; 隧道形帐篷; 对向帐篷